【裁判字號】    96,訴,1065
【裁判日期】    980424
【裁判案由】    毒品危害防制條例
【裁判全文】
臺灣板橋地方法院刑事判決              96年度訴字第1065號
公  訴  人  臺灣板橋地方法院檢察署檢察官
被      告  甲○○
上列被告因違反毒品危害防制條例案件，經檢察官提起公訴（96
年度毒偵字第360 號），本院依簡式審判程序審理，判決如下：
    主  文
甲○○施用第一級毒品，累犯，處有期徒刑壹年貳月，減為有期
徒刑柒月，扣案之海洛因壹包（毛重零點貳伍公克）、海洛因殘
渣（量微無法秤重）沒收銷燬，分裝袋拾陸個、注射針筒肆支、
分裝吸管壹支均沒收；又施用第二級毒品，累犯，處有期徒刑拾
月，減為有期徒刑伍月。應執行有期徒刑拾壹月，扣案之海洛因
壹包（毛重零點貳伍公克）、海洛因殘渣（量微無法秤重）沒收
銷燬，分裝袋拾陸個、注射針筒肆支、分裝吸管壹支均沒收。
    事實及理由
一、本件犯罪事實及證據，除事實部分被告甲○○之前科紀錄應
    予更正為「甲○○曾因施用第一級毒品海洛因案件，經臺灣
    高等法院以87年度上訴字第3477號裁定送觀察、勒戒後，認
    有繼續施用毒品之傾向，再由該法院裁定令入戒治處所施以
    強制戒治，於89年8 月7 日強制戒治期滿，業由該法院於89
    年9 月13日以87年度上訴字第3477號判決免刑，並於89年10
    月19日判決確定。甲○○又於89年間因施用第一級毒品案件
    ，經本院以89年度毒聲字第6715號裁定令入戒治處所施以強
    制戒治，復經本院以90年度毒聲字第3397號裁定停止戒治，
    所餘戒治期間付保護管束，甲○○於90年10月11日停止戒治
    出所，嗣於90年11月20日保護管束期滿強制戒治執行完畢；
    此部分於89年間施用第一級毒品犯行，並經本院以90年度訴
    字第74號判決判處有期徒刑八月確定，於92年5 月15日執行
    完畢。甲○○又於93年間因違反毒品危害防制條例施用第一
    級毒品案件，經本院以93年度訴字第560 號判決判處有期徒
    刑十月，復經臺灣高等法院以93年度上訴字第2188號判決駁
    回上訴確定，又於93年間因違反毒品危害防制條例施用第一
    級毒品案件，經本院以93年度訴字第572 號判決判處有期徒
    刑十月確定，又於94年間因違反動產擔保交易法案件，經本
    院以94年度簡字第4421號判決判處有期徒刑三月確定，上開
    有期徒刑十月、十月、三月，復經本院依聲請以95年度聲字
    第98號裁定應執行有期徒刑一年九月，於95年3 月8 日縮刑
    期滿執行完畢」；證據部分應予補充「被告甲○○於本院審
    理時之自白」及「卷附之臺灣高等法院被告前案紀錄表一件
    」外，餘均引用如附件起訴書之記載。
二、核被告甲○○所為，係犯毒品危害防制條例第10條第1 項之
    施用第一級毒品罪及同條例第10條第2 項之施用第二級毒品
    罪。其於施用海洛因、安非他命前後之持有海洛因、持有安
    非他命犯行，各為高度之施用行為所吸收，均不另論罪。被
    告所犯上開二罪，犯意各別，行為互殊，應予分論併罰。查
    被告曾有如事實欄所述之前科紀錄，此有臺灣高等法院被告
    前案紀錄表一件在卷足憑，其於前案執行完畢後，五年以內
    故意再犯本件有期徒刑以上之罪，均為累犯，應依法加重其
    刑。爰審酌被告之素行狀況、犯罪動機、手段、目的、所生
    危害及犯罪後態度等一切情狀，分別量處如主文所示之刑。
    查被告犯罪後，中華民國96年罪犯減刑條例業已制定，經總
    統於96年7 月4 日公布，並自同年7 月16日起生效施行，本
    件被告之上開犯罪時間，係在96年4 月24日以前，覆核無該
    條例所列不予減刑之情形，合於減刑條件，爰均依該條例第
    2 條第1 項第3 款規定減其宣告刑二分之一，並依刑法第51
    條第5 款規定，定其應執行之刑。扣案之海洛因一包（毛重
    0.25公克），為第一級毒品，係違禁物，應依毒品危害防制
    條例第18條第1 項前段規定沒收銷燬之；又扣案之海洛因殘
    渣（量微無法秤重，殘存在十六個分裝袋上）為第一級毒品
    ，係違禁物，亦應依毒品危害防制條例第18條第1 項前段規
    定沒收銷燬之；又分裝袋十六個、注射針筒四支、分裝吸管
    一支，均為被告所有供施用海洛因犯罪所用之物，爰併依刑
    法第38條第1 項第2 款規定予以宣告沒收。
據上論斷，應依刑事訴訟法第273 條之1 第1 項、第299 條第1
項前段、第310 條之2 、第454 條第2 項，毒品危害防制條例第
10條第1 項、第2 項、第18條第1 項前段，刑法第11條前段、第
47條第1 項、第51條第5 款、第38條第1 項第2 款，中華民國96
年罪犯減刑條例第2 條第1 項第3 款、第7 條、第10條，判決如
主文。
本案經檢察官江耀民到庭執行職務。
中    華    民    國    98    年    4     月    24    日
                      刑事第七庭  法  官  戴嘉清
以上正本證明與原本無異。
如不服本判決應於收受送達後10日內向本院提出上訴書狀，並應
敘述具體理由；其未敘述上訴理由者，應於上訴期間屆滿後20日
內向本院補提理由書（均須按他造當事人之人數附繕本）「切勿
逕送上級法院」。
                                  書記官  廖貞音
中    華    民    國    98    年    4     月    30    日
附錄本案論罪科刑法條全文：
毒品危害防制條例第10條
施用第一級毒品者，處六月以上五年以下有期徒刑。
施用第二級毒品者，處三年以下有期徒刑。


司法院資訊處製作；財團法人民間司法改革基金會備份。
